【裁判字號】    89,易,1447
【裁判日期】    891121
【裁判案由】    家庭暴力之傷害
【裁判全文】
臺灣屏東地方法院刑事判決                        八十九年度易字第一四四七號
    公  訴  人  臺灣屏東地方法院檢察署檢察官
    被      告  乙○○
右列被告因傷害案件，經檢察官提起公訴（八十九年度偵字第四九四○號），本院判
決如左︰
    主  文
乙○○以強暴使人行無義務之事，科罰金仟元，如易服勞役，以佰元折算壹日。
其餘被訴部分公訴不受理。
    事  實
一、乙○○與甲○○係夫妻關係，具有家庭暴力防治法第三條第一款所定之家庭成員
    關係。二人因平日感情不睦而已分居，乙○○乃於民國八十九年七月二十九日十
    六時許，在屏東縣萬巒鄉○○村○○路一七○號甲○○娘家前，因要求甲○○回
    家照顧小孩被甲○○拒絕，乙○○竟基於以強暴之方式使人行無義務之事之犯意
    ，將甲○○強拉上所駕駛之自小客車前座而駛離甲○○娘家，途中甲○○欲跳車
    離去，乙○○即出手拉住甲○○，以此強暴之方式使甲○○行無義務之事。
二、案經甲○○訴由屏東縣警察局內埔分局報告臺灣屏東地方法院檢察署檢察官偵查
    起訴。
    理  由
壹、有罪部分：
一、訊據被告乙○○於本院審理時矢口否認有何妨害自由之犯行，辯稱：沒有強拉告
    訴人上車，是告訴人自己上車的，亦有停車讓告訴人下車云云。經查，被告上揭
    以強暴之方式使告訴人甲○○行無義務之事之事實，業據告訴人甲○○於警訊中
    指訴甚詳；本院衡以被告於偵查中曾供稱：「是七月份的事，我沒有打她（指告
    訴人，傷害部分業據告訴人撤回告訴），她與公司經理劉以令到桃園同居，我要
    帶她回家有拉扯，她就告我」等語（詳偵查卷第五頁背面），是告訴人果確係如
    被告所辯係自願上車，則被告即不需與告訴人拉扯，顯然告訴人確係不願意與被
    告同車回家，而遭被告以強暴之方式強拉上車及阻止下車，要屬無疑；被告上開
    所辯各語即屬事後卸責之詞、不足採信。事證明確，被告上開強制犯行洵堪認定
    ，應予依法論科。
二、核被告乙○○所為，係犯刑法第三百零四條第一項之強制罪。爰審酌被告係因欲
    要求告訴人回家致一時失慮而誤觸刑章，另傷害犯行已與告訴人和解、告訴人不
    願追究，是告訴人顯有原諒被告之意，及被告另有三歲雙生子待照顧（詳偵查卷
    第六頁）等一切情狀，從輕量處如主文所示之刑，並諭知罰金如易服勞役之折算
    標準，以示儆懲。
貳、公訴不受理部分：
一、公訴意旨另以：被告乙○○於上揭事實欄所示之時、地，因告訴人甲○○奮力掙
    扎欲下車致被告心生不悅，被告竟基於傷害之犯意，以徒手毆打、嘴咬告訴人之
    身體，並以手掐告訴人之脖子，致告訴人受有左顳部血腫三×三公分、右上臂血
    腫五×五公分、右肘血腫五×五公分、右手肘挫傷血腫五×一公分、右大腿血腫
    三×三公分、右小腿血腫三×二公分等傷害，因認被告涉有刑法第二百七十七條
    第一項之傷害罪。
二、按告訴乃論之罪，告訴人於第一審辯論終結前，得撤回其告訴；又告訴經撤回者
    ，法院應諭知不受理之判決，刑事訴訟法第二百三十八條第一項，及第三百零三
    條第三款定有明文。
三、被告乙○○因上開傷害犯行，經檢察官提起公訴，認被告係犯刑法第二百七十七
    條第一項之傷害罪，依同法第二百八十七條前段之規定，須告訴乃論。茲據告訴
    人甲○○於本院審理中，聲請撤回其告訴，有撤回告訴狀一紙附卷可查，揆諸前
    開說明，爰為諭知不受理之判決。
據上論斷，應依刑事訴訟法第二百九十九條第一項前段、第三百零三條第三款，刑法
第三百零四條第一項、第四十二條第二項，罰金罰鍰提高標準條例第一條前段、第二
條，判決如主文。
本案經檢察官呂乾坤到庭執行職務。
中      華      民      國      八十九      年    十一    月    二十一  日
                                      臺灣屏東地方法院刑事第二庭
                                          法  官    柯盛益
右正本證明與原本無異。
對於本判決如有不服應於收受送達後十日內向本院提出上訴書狀上訴於台灣高等法院
高雄分院並按他造當事人之人數附具繕本。
                                          書記官   張福山
中      華      民      國      八十九      年    十一    月    二十一  日
附錄本判決論罪科刑法條全文
刑法第三百零四條第一項：
以強暴、脅迫使人行無義務之事或妨害人行使權利者，處三年以下有期徒刑、拘役或
三百元以下罰金。


司法院資訊處製作；財團法人民間司法改革基金會備份。
